【裁判字號】    95,易,916
【裁判日期】    950829
【裁判案由】    竊盜
【裁判全文】
臺灣臺南地方法院刑事判決               95年度易字第916號
公  訴  人  臺灣臺南地方法院檢察署檢察官
被      告  乙○○
上列被告因竊盜案件，經檢察官提起公訴（95年度偵字第9976號）
，本院判決如下：
    主  文
乙○○攜帶兇器竊盜，未遂，處有期徒刑肆月。如易科罰金，以
銀元佰元即新台幣玖佰元折算壹日。扣案如附表所示之物均沒
收。
    事  實
一、乙○○因缺錢花用，竟意圖為自己不法所有，於民國（下同
    ）九十五年六月十九日上午十一時五十五分許，至台南縣歸
    仁鄉○○村○○路○段四十之二號「南元紡織公司歸仁廠」
    內，持客觀上可作為兇器使用如附表所示之剪刀、鉗子等工
    具，欲竊取南元公司所有之電纜線時，經南元公司守衛甲○
    ○發現後報警當場逮捕而未遂，並扣得乙○○所有供犯案所
    用如附表所示之工具。
二、案經甲○○訴由台南縣警察局歸仁分局報請臺灣臺南地方法
    院檢察署檢察官偵查起訴。
    理  由
一、本案被告乙○○所犯係死刑、無期徒刑、最輕本刑為三年以
    上有期徒刑以外之罪，亦非屬高等法院管轄之第一審案件，
    其於審理程序進行中就被訴事實為有罪之陳述，經法官告知
    簡式審判程序之旨，並聽取公訴人及被告之意見後，由合議
    庭裁定進行簡式審判程序，故不受同法第一百五十九條第一
    項、第一百六十一條之二、第一百六十一條之三、第一百六
    十三條之一及第一百六十四條至第一百七十條所規定證據能
    力認定及調查方式之限制，合先敘明。
二、上開事實業據被告乙○○坦承不諱，核與證人即南元公司警
    衛甲○○於警詢之指訴相符，並有如附表所示之物扣案及現
    場照片可證，事證明確，被告洵堪認定。
三、論罪科刑：
  (一)查如附表所示之工具，客觀上均足對人之生命、身體、安全
    構成威脅，具有危險性。被告攜帶上開兇器竊盜，未遂，所
    為係犯刑法第三百二十一條第二項、第一項第三款攜帶兇器
    竊盜未遂罪。查本件被告行為時關於未遂犯之成立要件與處
    罰效果，乃分別於刑法第二十五條、第二十六條第一項前段
    定有明文，然嗣後關於未遂犯之處罰效果調整至修正施行後
    刑法第二十五條第二項後段「未遂犯之處罰，得按既遂犯之
    刑減輕之。」觀之修正前後條文文字內容均屬相同，僅係體
    例條項之挪移，適用結果並無利與不利之不同，故依修正施
    行後刑法第二條第一項之規定，仍依修正施行前刑法第二十
    六條前段之規定減輕之。
  (二)又刑法第五十七條雖併同修正公布施行，然此為法院就刑之
    裁量及酌減審認標準見解之明文化，非屬法律變更（最高法
    院九十五年度第八次刑事庭會議決議參照），毋庸比較。爰
    審酌被告正值壯年，貪圖己利，欲竊取電線出售獲取利益，
    侵犯他人對動產之管理使用權，尚未得手即遭查獲，犯後尚
    能坦承部分犯行，暨其犯罪手段、智識程度、生活狀況等一
    切情狀，量處如主文所示之刑。
  (三)再者，本件被告行為時易科罰金之折算標準，依修正施行前
    刑法第四十一條第一項前段「犯最重本刑為五年以下有期徒
    刑以下之刑之罪，而受六個月以下有期徒刑或拘役之宣告，
    因身體、教育、職業、家庭之關係或其他正當事由，執行顯
    有困難者，得以一元以上三元以下折算一日，易科罰金」以
    及修正前罰金罰鍰提高標準條例第二條前段「依刑法第四十
    一條易科罰金或第四十二條第二項易服勞役者，均就其原定
    數額提高為一百倍折算一日；法律所定罰金數額未依本條例
    提高倍數，或其處罰法條無罰金刑之規定者，亦同。」之規
    定，應以銀元一百元以上三百元以下即新臺幣三百元以上九
    百元以下折算一日。惟被告行為後之刑法第四十一條第一項
    前段業已修正為：「犯最重本刑為五年以下有期徒刑以下之
    刑之罪，而受六個月以下有期徒刑或拘役之宣告者，得以新
    臺幣一千元、二千元或三千元折算一日，易科罰金。」經比
    較修正前後之易科罰金折算標準，以修正施行前刑法第四十
    一條第一項前段之規定有利於被告。
  (四)末按被告行為時刑法第三十八條第一項第二款乃規定「供犯
    罪所用或所得之物」、同條第三項「第一項第二款、第三款
    之物，以屬於犯人者為限，得沒收之。但有特別規定者，依
    其規定。」，惟修正施行後刑法第三十八條第一項第二款並
    無修正，第三項則將「犯人」修正為「犯罪行為人」，僅屬
    文字之調整，並未涉及實質刑罰內容之變更，故適用結果並
    無有利或不利被告之情形，然按沒收為從刑之一種，且與主
    刑有從屬關係，應依從刑從屬於主刑原則，不得就新舊法予
    以割裂適用（最高法院九十年度臺上字第一七三一號判決要
    旨、最高法院刑事庭九十五年度第八次會議決議參照）。查
    扣案如附表所示之物，乃被告所有供本件犯罪所用之物，且
    本件被告所科處之主刑，乃依刑法修正施行前之未遂犯規定
    論處，故依從屬主刑原則，仍依修正施行前刑法第三十八條
    第一項第二款之規定宣告沒收。
據上論斷，應依刑事訴訟法第二百七十三條之一第一項、第二百
九十九條第一項前段、刑法第二條第一項、第三百二十一條第二
項、第一項、修正施行前刑法第二十六條前段、第四十一條第一
項前段、第三十八條第一項第二款，修正止前罰金罰鍰提高標準
條例第二條、現行法規所定貨幣折算新台幣條例第二條判決如主
文。
本案經檢察官丙○○到庭執行職務
中    華    民    國    95    年    8    月     29    日
                  刑事第七庭    法  官  林英志
以上正本證明與原本無異。
如不服本判決，應於判決送達後10日內，向本院提出上訴狀。
                                書記官  黃傳鈞
中    華    民    國    95    年    8    月     29    日
附錄本案論罪科刑法條全文：
刑法第321條第2項、第1項第3款
犯竊盜罪而有左列情形之一者，處6月以上、5年以下有期徒刑：
一  於夜間侵入住宅或有人居住之建築物、船艦或隱匿其內而犯
     之者。
二  毀越門扇、牆垣或其他安全設備而犯之者。
三  攜帶兇器而犯之者。
四  結夥三人以上而犯之者。
五  乘火災、水災或其他災害之際而犯之者。
六  在車站或埠頭而犯之者。
前項之未遂犯罰之。
附表：
┌──┬─────┬───┐
│編號│品     名 │數量  │
├──┼─────┼───┤
│1   │剪刀      │4支   │
├──┼─────┼───┤
│2   │鉗子      │1支   │
├──┼─────┼───┤
│3   │活動板手  │1支   │
├──┼─────┼───┤
│4   │梅花板手  │2支   │
├──┼─────┼───┤
│5   │虎頭鉗    │1支   │
└──┴─────┴───┘


司法院資訊處製作；財團法人民間司法改革基金會備份。
